【裁判字號】    97,交聲,1244
【裁判日期】    980609
【裁判案由】    聲明異議
【裁判全文】
臺灣臺南地方法院交通事件裁定        97年度交聲字第1244號
移送機關    交通部公路總局嘉義區監理所臺南監理站
受處分人    甲○○
上列受處分人因違反道路交通管理處罰條例案件，對於交通部公
路總局嘉義區監理所臺南監理站民國97年12月5日所為之裁決處
分（處分案號：嘉監南字第裁74-S00000000號），聲明異議，本
院裁定如下：
    主  文
異議駁回。
    理  由
一、原處分意旨略以：異議人即受處分人甲○○（下稱異議人）
    於民國97年10月24日19時12分許，駕駛車號512-CAL號重型
    機車，沿臺南市○○路由東向西行駛，經西華南街路口時，
    因「闖紅燈」經臺南市警察局交通警察隊警員 (下稱舉發機
    關)當場製單舉發，嗣原處分機關即交通部公路總局嘉義區
    監理所臺南監理站，以異議人違規事實明確，依道路交通管
    理處罰條例（下稱處罰條例）第53條第1項、第63條第1項第
    3款及違反道路交通管理事件統一裁罰基準表 (以下簡稱基
    準表)之規定，裁處異議人罰鍰新臺幣（下同）1800元，並
    記違規點數3點等語。
二、異議意旨略以：伊於97年10月24日19時許，騎乘上開車號機
    車行駛至臺南市○○路與中山路口時，因紅燈而停車，警員
    竟指伊闖紅燈並製單舉發，警員無證據而憑空舉發，令人難
    以信服，為此聲明異議，請求撤銷原處分。
三、按汽車駕駛人，行經有燈光號誌管制之交岔路口闖紅燈者，
    處1800元以上5400元以下罰鍰，並記違規點數3點；處罰條
    例第53條第1項、第63條第1項第3款，分別定有明文。
四、本院審酌：
  (一)異議人駕駛前揭重型機車，於上述時、地，經舉發機關以「
    闖紅燈」為由當場製單舉發。嗣原處分機關依處罰條例第53
    條第1項、第63條第1項第3款並參酌基準表之規定，裁處異
    議人罰鍰1800元並記違規點數3點之事實，有裁決書、舉發
    通知單為證，且為異議人所不否認，此部份事實當可認定。
  (二)異議人雖辯稱：當時伊停於民族路及中山路之路口，並未闖
    紅燈云云，惟查：證人即警員李冠偉結證稱：本件是我舉發
    的，當時我行經西華南街向北行，（至民族路口）我看到他
    （異議人）闖紅燈，我才追上去等語綦詳（見本院卷第18頁
    ），審酌西華南街路段筆直，視線良好，有系爭路口照片可
    憑（參本院卷第22頁），警員目擊時位置距異議人違規地點
    亦僅數公尺遠，兼以警員隨即當場攔查，則誤判異議人闖紅
    燈之機率甚微，是上開證詞洵堪採信。又本件舉發機關係以
    異議人行經民族路與西華南街路口時闖紅燈，而異議人卻以
    其行經民族路與中山路之路口時未闖紅燈而置辯，顯有誤會
    ，是上開所辯，自無可採。
五、綜上所述，異議人於前述時、地，有闖紅燈之違規事實既可
    認定，原處分機關依處罰條例第53條第1項、第63條第1項第
    3款並參酌基準表之規定，裁處異議人罰鍰1800元並記違規
    點數3點，經核於法並無違誤，異議人異議內容，並無理由
    ，應予駁回。
六、據上論斷，應依道路交通案件處理辦法第19條，裁定如主文
    。
中    華    民    國    98    年    6     月    9     日
                  交通法庭   法  官  廖建彥
以上正本證明與原本無異。
如不服本裁定應於送達後5日內向本院提出抗告狀（應附繕本）
。
                             書記官  吳揆滿
中    華    民    國    98    年    6     月    9     日


司法院資訊處製作；財團法人民間司法改革基金會備份。
